【裁判字號】    95,毒抗,92
【裁判日期】    950331
【裁判案由】    聲請觀察、勒戒
【裁判全文】
臺灣高等法院臺南分院刑事裁定
抗  告  人
即  被  告  甲○○
上列抗告人因觀察、勒戒案件，不服臺灣臺南地方法院中華民國
95年2月27日裁定（95年度毒聲字第111號），提起抗告，本院裁
定如下：
    主  文
抗告駁回。
    理  由
一、抗告意旨略以：按施用二級毒品者，檢察官應聲請法院裁定
    令入勒戒處所觀察、勒戒，其期間不得逾二月。又檢察官依
    毒品危害防制條例第20條第1項規定命送勒戒處所執行觀察
    勒戒處分者，應先向法院聲請裁定，法院應於受理聲請後24
    小時內為之。毒品危害防制條例第20條第1項及觀察勒戒處
    分執行條例第3條第1項固分別定有明文。惟查抗告人自民國
    94年12月初之後，即未再施用，已無送請勒戒處所予以觀察
    、勒戒之必要，檢察官以95年度聲觀字第165號聲請法院裁
    定令抗告人應送勒戒處所觀察、勒戒，顯不合法，與上開法
    條規定意旨相違，為此依刑事訴訟法第403條第1項，第406
    條於抗告期間內提出抗告，求予撤銷原裁定，更為合法之裁
    定。
二、查抗告人即被告甲○○於94年12月12日經警持搜索票在台南
    縣西港鄉永樂村大塭寮1號之7執行搜索郭春祈涉嫌毒品、槍
    械等案時，抗告人自該址二樓窗戶逃往隔壁而被查獲，經採
    其尿液送驗結果呈「安非他命、甲基安非他命陽性反應」，
    有長榮大學94年12月21日所出具之確認報告附卷可稽，堪認
    抗告人於94年12月12日下午4時50分採其尿液之時起算回溯
    之96小時內之某時，曾經施用第二級毒品安非他命之事實。
三、原審檢察官根據上開事證，聲請對被告觀察、勒戒，原審依
    毒品危害防制條例第20條第1項及觀察勒戒處分執行條例第3
    條第1項規定，裁定將被告送勒戒處所觀察、勒戒，即無不
    合。按施用二級毒品者，檢察官應聲請法院裁定令入勒戒處
    所觀察、勒戒，其期間不得逾二月。又按檢察官依毒品危害
    防制條例第20條第1項規定命送勒戒處所執行觀察勒戒處分
    者，應先向法院聲請裁定，法院應於受理聲請後24小時內為
    之。分別為毒品危害防制條例第20條第1項及觀察勒戒處分
    執行條例第3條第1項所明定。即觀察、勒戒之期間不得逾二
    月。而觀察勒戒處分執行條例第3條第1項所定「法院應於受
    理聲請後24小時內為之」，係規定法院就該類案件應迅速裁
    定，不得延宕之訓示規定。雖抗告人辯稱其自民國94年12月
    初之後，即未再施用，已無送請勒戒處所予以觀察、勒戒之
    必要云云，然此僅為抗告人之辯解，其於94年12月12日下午
    4時50分經採取之尿液既驗出呈「安非他命、甲基安非他命
    陽性反應」，檢察官依毒品危害防制條例第20條第1項之規
    定自應向法院聲請本件觀察勒戒，是原審檢察官以95年度聲
    觀字第165號聲請法院裁定令抗告人應送勒戒處所觀察、勒
    戒，原審予以裁定准許，與法並無不合。
四、本院經核原審認事用法，均無不當，裁定亦稱妥適。被告抗
    告意旨，猶執前詞，認原審裁定不當云云，為無理由，應予
    駁回。
五、據上論結，應依刑事訴訟法第412條，裁定如主文。
中    華    民    國    95    年    3     月    31    日
                   刑事第一庭   審判長法  官  黃崑宗
                                      法  官  田平安
                                      法  官  王明宏
以上正本證明與原本無異。
不得再抗告。
                                      書記官  黃全忠
中    華    民    國    95    年    3     月    31    日


司法院資訊處製作；財團法人民間司法改革基金會備份。
